【裁判字號】    98,台上,4048
【裁判日期】    980716
【裁判案由】    違反毒品危害防制條例
【裁判全文】
最高法院刑事判決            九十八年度台上字第四０四八號
上  訴  人  甲○○（原名蔡克非）
                    （
上列上訴人因違反毒品危害防制條例案件，不服台灣高等法院中
華民國九十八年五月十二日第二審判決（九十八年度上訴字第六
八八號，起訴案號：台灣桃園地方法院檢察署九十七年度偵緝字
第一四００號），提起上訴，本院判決如下：
    主  文
上訴駁回。
    理  由
按刑事訴訟法第三百七十七條規定，上訴於第三審法院，非以判
決違背法令為理由，不得為之。是提起第三審上訴，應以原判決
違背法令為理由，係屬法定要件。如果上訴理由書狀並未依據卷
內訴訟資料，具體指摘原判決不適用何種法則或如何適用不當，
或所指摘原判決違法情事，顯與法律規定得為第三審上訴理由之
違法情形，不相適合時，均應認其上訴為違背法律上之程式，予
以駁回。本件原判決依憑卷宗內證據資料，綜合判斷，認定上訴
人甲○○（原名蔡克非，英文名SIMON ）有如其事實欄所載，與
魏瑞理（英文姓名TONY WEI，由檢察官於民國九十五年十一月二
十一日發布通緝）、ABDUL AZEEZ MAHDI（下稱ABDUL，經原審九
十五年度上訴字第六七八號判處有期徒刑十五年，刑後驅逐出境
，上訴後，經本院九十五年度台上字第三八一五號判決上訴駁回
，已確定）均明知海洛因係毒品危害防制條例第二條第二項第一
款所列第一級毒品，並經行政院公告為甲類第四款之管制進出口
物品，不得運輸，亦不得私運進口，三人竟共謀自泰國私運第一
級毒品海洛因入境台灣，由魏瑞理提供海洛因，當上訴人之面，
交予ABDUL 而以膠帶將海洛因三塊分別黏貼、綑綁兩大腿內側（
左大腿二塊、右大腿一塊），另三包藏置於內褲褲襠下，再以衣
物掩蓋，計劃於ABDUL 抵台通關後，隨上訴人前往不知情之李宗
霽台南市住處安頓。上訴人與ABDUL 旋於九十四年四月十一日連
袂自泰國曼谷搭乘中華航空公司編號CI694 號班機，入境桃園機
場，惟於查驗檯檢查時，為警查獲，並當場扣得本件海洛因（鑑
定結果：合計淨重一三六０．九八公克，純度八八．六七％，純
質淨重一二０六．七八公克，包裝重合計六一．九二公克），並
扣得供犯罪所用之膠帶一包及ABDUL 之內褲一條等情，因而維持
第一審論處上訴人共同運輸第一級毒品罪刑（有期徒刑十五年，
褫奪公權五年，扣案第一級毒品沒收銷燬之，扣案膠帶、內褲均
沒收。）之判決，從形式上觀察，認事用法，均無違誤。上訴人
上訴意旨略以，本件ABDUL 在警詢之審判外陳述，與審判中不符
，原判決未說明其特別可信之情況，亦未說明其為證明待證事實
所必要，即採為不利於上訴人之證據，於法不合。惟查原判決並
未採認ABDUL 在警詢之審判外陳述，資為判罪之依據，不生警詢
陳述之證據能力疑義問題，上訴意旨所為指摘，顯屬誤會。其以
「共犯ABDUL 於原審作證僅稱與上訴人在曼谷住同一房間，證稱
其餘情節都不復記憶等語，無正當理由拒絕就其他情節陳述，固
無從取得其證言。」然從上訴人與ABDUL 聯袂來去台北與曼谷之
間、在曼谷復同宿一處、魏瑞理攜來毒品交ABDUL 藏置身上之際
，上訴人亦在場各情勾稽推論，並不違背經驗法則及論理法則。
從而，上訴意旨，重為事實之爭執或屬對於法律之誤解，任意指
摘原判決違法，並非適法之第三審上訴理由，其上訴為違背法律
上之程式，應予駁回。
據上論結，應依刑事訴訟法第三百九十五條前段，判決如主文。
中    華    民    國  九十八  年    七    月   十六   日
                      最高法院刑事第五庭
                          審判長法官  陳  正  庸
                                法官  賴  忠  星
                                法官  林  秀  夫
                                法官  宋      祺
                                法官  陳  祐  治
      本件正本證明與原本無異
                                      書  記  官
中    華    民    國  九十八  年    七    月  二十四  日
                                                      K


司法院資訊處製作；財團法人民間司法改革基金會備份。
